# 请教陈版，子公司向母公司无偿转让部分债权债务的会计处理

提问人：银月飞霜 时间：2023-05-16 12:39:52
请教陈版，母公司无偿受让子公司部分的债权债务（只涉及往来款项），尚未定性，考虑从利润分配和无偿赠与两个角度，作为受让方的母公司应分别如何进行会计处理，税务上又如何进行考虑？

回答人：chenyiwei
这种情况一般作为母公司和子公司之间的权益性交易处理。
母公司受让债务，按该债务的原金额入账；受让债权，按该债权在子公司的原账面价值（计提坏账准备后的账面价值）入账，按净额调整对该子公司的长期股权投资成本。
子公司按照转出债权、债务的账面价值净额调整资本公积。资本公积不足冲减的，调整留存收益。

提问人：银月飞霜 时间：2023-05-22 10:26:09
谢谢陈老师，进一步想问若母公司前期将其计入了营业外收入，增加了未分配利润，子公司减少了未分配利润，现在分别该如何进行正确的调整，母公司调减未分配利润后是对应减少长投还是计入资本公积，所得税又该如何处理呢

回答人：chenyiwei
母公司减少长投，相当于部分收回了对子公司的投资。所得税方面可能认为应冲减资本公积，具体请咨询税务专业人士。但税法规定不是会计处理的依据。